# 母公司向国外子公司销售商品的合并处理

提问人：bysanzh 时间：2020-01-10 15:13:16
陈版您好，在母公司向国外子公司销售商品，国外子公司没有将商品对外销售的情况下合并层面应该怎么抵消处理？
比如，母公司销售自产的产品给国外的子公司，价税合计 113 万，其中收入 100 万，增值税销项税 13 万，结转成本 80万；子公司收到商品作为存货核算至年末还没有对外销售，由于国外子公司不能抵扣进项税所以这批商品在子公司账上反映的成本为 113 万（不考虑关税和汇率影响），抵消的时候母公司的未实现内部销售损益 20 万与子公司加增的存货价值 33 万(113万-80万)的差额怎么处理？
因这笔交易产生的内部现金流的差额在合并现金流的时候怎么处理呢，比如母公司账上反映销售商品、提供劳务收到的现金 113 万，子公司账上反映的购买商品接受劳务支付的现金 112 万，差额 1 万，放到汇率变动的现金的影响吗谢谢陈版

回答人：chenyiwei
假设不考虑出口退税问题，母公司在国内缴纳的销项税额，在合并报表层面应计入管理费用处理。内部交易的未实现利润仍然是100-80=20万元。
现金流差额在合并现金流量表中放在汇率变动影响项目中。

提问人：bysanzh 时间：2020-01-10 22:53:22
谢谢陈版，可是母公司的收入是 100 万，子公司的存货是 113 万，减去 20 万的未实现内部交易损益，还有 13 万的差额

回答人：chenyiwei
该 13 万差额在合并报表层面直接计入管理费用处理。